臺灣高等法院民事裁定
                                     110年度抗字第803號
抗  告  人  柯欣伶     送達地址：新北市○○區○○路○○                                   ○00號信箱
            張立忠    
上列抗告人因與相對人汪暘屏等間請求返還租賃房屋等事件，對
於中華民國110年6月8日臺灣新北地方法院110年度補字第710號
裁定關於核定訴訟標的價額部分，提起抗告，本院裁定如下：
    主  文
抗告駁回。
抗告訴訟費用由抗告人負擔。
    理  由
一、抗告意旨略以：本件抗告人所提訴訟，其訴訟標的價額應依
    抗告人就坐落新北市○○區○○段000地號土地（下稱系爭土地
    ）之應有部分4分之1為基準加以計算，原裁定以系爭土地之
    全部價值據以核定訴訟標的價額，顯有違誤，為此提起本件
    抗告，請求廢棄原裁定關於訴訟標的價額之核定等語。
二、按訴訟標的之價額，由法院核定。核定訴訟標的之價額，以
    起訴時之交易價額為準；無交易價額者，以原告就訴訟標的
    所有之利益為準。以一訴主張數項標的者，其價額合併計算
    之。但所主張之數項標的互相競合或應為選擇者，其訴訟標
    的價額，應依其中價額最高者定之。以一訴附帶請求其孳息
    、損害賠償、違約金或費用者，不併算其價額。民事訴訟法
    第77條之1第1項、第2項、第77條之2分別定有明文。又土地
    所有權人，依民法第767條所有物返還請求權請求土地占有
    人返還土地，其訴訟標的之價額，應以該土地起訴時之交易
    價額為準，其並依同法第179條附帶請求給付相當於租金之
    不當得利部分，不併算其價額（最高法院96年度第4次民事
    庭決議參照）。又所謂交易價格，應以市價為準，法院亦非
    不得以政府逐年檢討調整之公告現值為核定訴訟標的價額之
    參考（最高法院100年度台抗字第683號、105年度台抗字第5
    04號裁定意旨參照）。再按各共有人基於共有人之地位，為
    全體共有人之利益，請求回復共有物時，因其並非僅為自己
    利益而為請求，且除契約另有約定外，該共有人得按其應有
    部分，對於共有物之全部，有使用收益之權，故其就該排除
    侵害訴訟所得受之利益，自應以回復共有物之全部價額為計
    算基準，不因被請求人亦為共有人，而有不同（最高法院10
    1年度台抗字第722號裁定意旨參照）。
三、本件抗告人於原法院對相對人周弘澤（原名周郁富）、汪暘
    屏、周進益、陳月珠請求返還租賃房屋等事件，係請求相對
    人返還系爭土地，並給付無權占有系爭土地而相當於租金之
    不當得利，有民事起訴狀、原法院公務電話紀錄在卷可證（
    原法院110年度板司簡調字第269號卷《下稱調解卷》第9至13
    頁、原法院卷第11頁）。請求返還系爭土地與請求給付不當
    得利間顯具有主從、依附及牽連關係，而有民事訴訟法第77
    條之2第2項規定之適用，不併算其價額，應以請求返還系爭
    土地為主位請求，不當得利給付為附帶請求。則本件訴訟標
    的價額即應以抗告人請求相對人返還之系爭土地於起訴時之
    交易價額為準，不併算抗告人另主張之不當得利。而系爭土
    地面積為52.85平方公尺（調解卷第43頁），起訴時（110年
    2月8日，調解卷第9頁）之公告土地現值為每平方公尺新臺
    幣（下同）7萬4,000元，業經本院查詢無訛（本院卷第13頁
    ），準此，本件訴訟標的價額應核定為391萬900元（計算式
    ：7萬4,000元×52.85平方公尺＝391萬900元）。抗告人抗辯
    應以其就系爭土地應有部分比例共計4分之1核定本件訴訟標
    的價額云云，尚無足採。
四、綜上所述，本件訴訟標的價額應核定為391萬900元，則原裁
    定據此核定本件訴訟標的價額，即無不合，抗告意旨指摘原
    裁定不當，聲明廢棄，為無理由，應予駁回。
五、據上論結，本件抗告為無理由，爰裁定如主文。
中　　華　　民　　國　　110 　年　　7 　　月　　22　　日
                   民事第二庭
                        審判長法  官  陳容正
                              法  官  紀文惠
                              法  官  劉素如
正本係照原本作成。
本裁定除以適用法規顯有錯誤為理由外，不得再抗告。如提起再
抗告，應於收受送達後10日內委任律師為代理人向本院提出再抗
告狀。並繳納再抗告費新臺幣１千元。
中　　華　　民　　國　　110 　年　　7 　　月　　22　　日

　　　　　　　　　　　　　　　書記官  林宗勳